【裁判字號】    89,訴,1521
【裁判日期】    891102
【裁判案由】    懲治走私條例
【裁判全文】
臺灣高雄地方法院刑事判決                八十九年度訴字第一五二一號
    公  訴  人  臺灣高雄地方法院檢察署察官
    被      告  丁○○
                丙○○
                甲○○
                乙○○
右列被告因違反忝治走私條例案件，經臺灣高雄地方法院檢察署檢察官提起公訴（八
十九年度偵字第六九四三號）及臺灣澎湖地方法院檢察署檢察官移送併辦（八十九年
度偵字第一九七號），本院判決如左：
    主  文
丁○○共同私運管制物品進口逾公告數額，處有期徒刑捌月，緩刑參年。附表所示之
物沒收。
丙○○共同私運管制物品進口逾公告數額，處有期徒刑玖月。緩刑參年。附表所示之
物沒收。
甲○○、乙○○共同私運管制物品進口逾公告數額，各處有期徒刑柒月。均緩刑貳年
。附表所示之物沒收。
    事  實
一、丁○○係高雄縣籍「振盛昇號」（統一編號：ＣＴ0－000000號，船主為
    不知情之高麗美）漁船之船長，丙○○、甲○○、乙○○則為該船船員，於民國
    八十九年三月六日上午十時十六分許共同駕駛該船自高雄縣興達漁港報關出港，
    嗣於同年三月七日晚間十時許駛至東經一一九度二十一分，北緯二十二度四十分
    之公海處，偶遇某不明商船，因該商船上某姓名年籍不詳之成年人士託其將完稅
    價格達三百十二萬五千二百零九元，並係經行政院公告管制進口物品之大衛杜夫
    牌、七星牌未稅洋菸共計十六萬四千五百零五包（詳如附表所示）接運返回興達
    港，並約定於同年三月八日上午十時許將前開未稅洋煙運至興達港南側交予一名
    就前開私運過程事前未謀權、亦未參與私運行為之真實姓名年籍均不詳之蔡姓成
    年男子，蔡姓男子則將給付報酬新台幣（以下同）八萬元，丁○○、丙○○、甲○○、乙○○等四人遂應充之，進而基於共同私運管制物品進口之犯意聯絡，將
    前開未稅洋煙一批搬運至「振盛昇號」船上兩側油櫃密窩中藏放，旋於同年三月
    八日上午八時許駛回高雄縣興達港東側碼頭之我國境內，嗣於同日下午三時三十
    分許，經警方登船搜索而查獲上情，並扣得前開未稅之大衛杜夫牌、七星牌洋菸
    共計十六萬四千五百零五包。
二、案經行政院海岸巡防署海洋巡防總局第四海巡隊移送臺灣臺南地方法院檢察署呈
    請臺灣高等法院檢察署核轉臺灣高雄地方法院檢察署檢察官偵查起訴，及臺灣澎
    湖地方法院檢察署檢察官移送併辦。
    理  由
一、訊據被告丁○○即「振勝昇號」漁船船長，對於其私運未稅洋煙之犯罪事實，於
    警訊及偵審中業已坦承不諱，被告丙○○、甲○○、乙○○等則均矢口否認有右
    揭犯行，被告丙○○辯稱：我在船上擔任機艙工作，其他的事我不知道，不知道
    此批洋菸於何時搬上船來云云；被告甲○○辯稱：當時我本來在睡覺，被船長叫
    醒到甲板上搬東西，東西一箱一箱的不知道是什麼，我就把那些箱子在甲板上堆
    好，當時是我、乙○○、船長丁○○三人在搬云云；被告乙○○則辯稱：是船長
    半夜叫醒我，叫我將一箱一箱的東西從船頭搬到船尾，並非搬到密窩內藏放，至
    於箱子內是何物我不知道云云。經查：
(一)右揭犯罪事實業據被告丁○○於警訊及臺灣台南地方法院檢察署偵查初訊時供認
    無誤，並稱：被告四人均有參與搬運藏放之行為，而走私之所得八萬元，原本除
    要給船主四萬元外，其餘由船上人員即被告四人平分四萬元等語（參照其於警訊
    中之第二次偵訊筆錄），而甲○○、乙○○於警訊中亦供認有參與共同搬運物品
    至密窩藏放之事實，是以被告甲○○、乙○○於本院調查時辯稱：僅在甲版上搬
    運箱子，而未藏放置密窩云云，均不足採。另被告甲○○、乙○○雖均稱被告丙○○未參與搬運云云，惟查，於本院調查時，被告甲○○係稱其等搬運箱子時，
    被告丙○○正在修理機器等情，而被告乙○○則稱其搬運箱子時，被告丙○○還
    在睡覺等情（以上均參照本院八十九年八月三日訊問筆錄），則被告甲○○、乙○○二人之前開供述顯有矛盾之處，參以被告丁○○於警訊中之前開供述，被告
    甲○○、乙○○二人對被告丙○○有利之前開供詞均不足採信，是以被告丙○○
    辯稱：未參與搬運未稅洋煙云云，乃屬事後卸責之詞，亦不足採信。再者，依被
    告丁○○所供稱其等四人搬運藏放未稅洋煙之地點，係將漁船之油櫃以電動切割
    器割開後放入，再以熱熔塑膠黏好、磨光，外行人從外觀上難以看出遭割開的痕
    跡等情（亦參照其於警訊中之第二次偵訊筆錄），則衡諸常情，若係受託搬運合
    法物品，應無如此大費周章之理，亦即被告等若非走私物品，何需荿放於如此隱
    密之地點﹖是以被告丙○○、甲○○、乙○○辯稱其等均不知所搬運係走私之物
    品云云，顯不足採。
(二)警方於「振勝昇號」漁船之油櫃密窩內，扣得附表所示經行政院公告管制進口之
    物品未稅洋煙共計十六萬四千五百零五包等情，有搜索扣押證明筆錄、行政阮海
    岸巡防署海洋巡防總局第四海巡隊嫌疑貨品扣押單各一紙及照片三紙在卷足憑。
    按洋菸係行政院依懲治走私條例規定所公告之「懲治走私條例公告管制物品項目
    及其數額」丙項第一款所示之管制進口物品，依該項規定，一次私運該項所規定
    物品一項或數項，其總額由海關照緝獲時之完稅價格計算，超過新台布十萬元者
    ，即應依懲治走私條例規定處罰。而前開扣案未稅洋菸之完稅價格經計算之結果
    ，高達三百十二萬五千二百零九元，有財政部高雄關稅局八十九年六月二十六日
    緝案處理組處理課處理二股之回覆傳真一紙附於偵查卷可稽。又被告丁○○所供
    承接駁扣案香菸之地點即東經一一九度二十一分，北緯二十二度四十分處，已在
    我國二十四海浬之鄰接區外，此有內政部八十九年九月四日台（八九）內地字第
    八九七三四九八號函一紙在卷可佐，而經查獲之地點乃高雄縣興達港內亦即係位
    我國境內，復均為被告等所供認無訛。
綜前所述，本件事證已臻明確，被告四人之犯行均堪以認定
二、核被告丁○○、丙○○、甲○○、乙○○四人所為，均係犯懲治走私條例第二條
    第一項之私運管制物品進口逾公告數額罪。被告四人與商船上託其走私物品進口
    之某姓名年籍不詳之成年人士間，有犯意聯絡及行為分擔，均為共同正犯。至臺
    灣澎湖地方法院檢察署檢察官移送併辦之八十九年度偵字第一九七號被告四人違
    反懲治走私條例案件部分，經查與本案經檢察官起訴之犯罪事實，乃屬同一案件
    ，本院自應併予審理，附此敘明。爰審酌被告四人均僅因貪圖小利即為走私管制
    物品之行為，有礙社會經濟之正常發展，而被告丁○○前於七十九年間即因違反
    懲治走私條例案件經判處有期徒刑三月，緩刑三年，嗣經緩刑期滿報結；被告丙○○則於八十一年間，亦因違反懲治走私條例案件，經判處有期徒刑六月，嗣於
    八十一年十二月一日執行完畢等情，以上均有其臺灣高等法院被告全國前案紀錄
    表各一紙附卷可憑，亦即被告丁○○、丙○○分別於緩刑期滿、徒刑執行完畢後
    ，竟再犯本案，及其犯罪動機、方法、所生危害，及被告丁○○於犯罪後坦承犯
    行，被告丙○○則未坦承犯行等一切情狀，酌量處被告丁○○、丙○○各如主文
    所示之刑，以為懲儆。又被告乙○○、甲○○二人均前無任何犯罪前科，有臺灣
    高等法院被告全國前案紀錄表各一紙附卷可憑，素行尚稱良好，暨參酌其二人之
    犯罪動機、方法、所生危害等一切情狀，亦分別量處如主文所示之刑。未按，被
    告丁○○前經緩刑期滿未經撤銷而視為未曾受刑之宣告等情，已如前述，其犯罪
    後坦承犯行，知所悔悟，且已婚並育有三名學齡子女，有其提出之戶籍謄本一紙
    、子女之學生證共三紙均在卷足憑；而被告乙○○、甲○○則前均未曾受有期走
  刑以上刑之宣告，均已如前述，因一時失慮致罹刑典，經此刑之宣告後，亦應知
    所警愓而無再犯之虞；再者，被告丙○○曾受有期徒刑以上刑之宣告，執行完畢
    後五年內未曾受有期徒刑以上刑之宣告等情，亦已如前述，雖其犯罪後未坦承犯
    行，然查，其已婚育有二子，其妻陳玉環患有重度精神疾病、其中一子患有中度
    聽障，另一子尚在就學中等情，有其妻、子之中華民國殘障手冊影本共二紙及學
    生證影本一紙分別在卷足憑，綜前所述，本院認對被告四人所宣告之刑，均以暫
    不執行為適當，爰分別依刑法第七十四條第一款、第二款之規定，就被告丁○○
    、丙○○宣告爰刑三年，就被告乙○○、甲○○則宣告爰刑二年，以勵自新。扣
    案如附表所示之未稅洋煙共計十六萬四千五百零五包，係共犯之一即商船上姓名
    年籍不詳之成年人士所有，且為被告等犯罪所得之物，爰依刑法第三十八條第一
    項第三款之規定予以宣告沒收。
據上論斷，應依刑事訴訟法第二百九十九條第一項前段，懲治走私條例第二條第一項
，第十一條，刑法第二十八條，第七十四條第一款、第二款，第三十八條第一項第三
款，判決如主文。
本案經檢察官林永富到庭執行職務。
中      華      民      國  八十九    年      十一    月      二      日
                                臺灣高雄地方法院刑事第六庭
                                            法      官  周  玉  群
右為正本，係照原本作成，証明與原本無異。
如不服本判決，應於送達後十日內，向本院提出上訴狀。
                                            書  記  官  王  宏  琪
中      華      民      國    八十九    年      十一    月      八      日
┌──┬─────────┬───────┬──────────┐
│編號│物品              │數量          │完稅價格（新台幣）  │
├──┼─────────┼───────┼──────────┤
│ 一 │大衛杜夫牌未稅洋煙│玖萬零伍包    │共計參佰壹拾貳萬伍仟│
├──┼─────────┼───────┤貳佰零玖元          │
│ 二 │七星牌未稅洋煙    │柒萬肆仟伍佰包│                    │
└──┴─────────┴───────┴──────────┘
懲治走私條例第二條第一項：
私運管制物品進口、出口逾公告數額者，處七年以下有期徒刑，得併科新台幣二十萬
元以下罰金。以犯前項之罪為常業者，處三年以上十年以下有期徒刑，得併科新台幣
三十萬以下罰金。


司法院資訊處製作；財團法人民間司法改革基金會備份。
